【裁判字號】    90,聲,1501
【裁判日期】    900612
【裁判案由】    聲請迴避
【裁判全文】
臺灣桃園地方法院刑事裁定                          九十年度聲字第一五一號
    聲  請  人  甲○○
右聲請人因瀆職等案件，聲請本院推事迴避，本院裁定如左：
    主  文
聲請駁回。
    理  由
一、本件聲請意旨略：承辦法官林晏鵬審理鈞院八十九年度自字第一六七號瀆職等案
    件，未依其聲請調取其前就醫之病歷及診斷證明，於訊問證人時命其退庭，阻攔
    其詰問證人，筆錄內容未依證人之陳述為記載，於庭訊時未命在場法警解開其戒
    具，顯有偏頗與其服務同機關之本案被告之虞，而聲請迴避等語。
二、按當事人聲請法官迴避，以有刑事訴訟法第十八條第一款、第二款所列情形之一
    者為限，又法官有第十七條以外情形，足認其執行職務有偏頗之虞者，得聲請迴
    避者，以當事人未就該案件有所聲明或陳述者為限，但聲請迴避之原因發生在後
    或知在後者不在此限，為同法第十九條第二項所明定。另查刑事訴訟法第十八條
    第二款規定，得聲請法官迴避原因之所謂「足認其執行職務有偏頗之虞者」，係
    指以一般通常之人所具有之合理觀點，對於該承辦法官能否為公平之裁判，均足
    產生懷疑，且此種懷疑之發生，存有全體客觀之原因，而非僅出於當事人自己主
    觀之判斷者，始足當之。至於訴訟上之指揮乃專屬於法院之職權，當事人之主張
    、聲請，在無礙於事實之確認以及法之解釋、適用之範圍下，法院固得斟酌其請
    求以為訴訟之進行，但仍不得以此對當事人之有利與否，作為其將有不公平裁判
    之依據，更不得以此訴訟之進行與否而謂有偏頗之虞聲請法官迴避（最高法院七
    十九年度台抗字第三一八號判例參照）。又當事人聲請法官迴避，以有具體事實
    足認其執行職務有偏頗之情形為限，若僅對於法官之指揮訴訟，或其訊問方法，
    有所不滿，不能指為足認有偏頗之虞（最高法院十八年抗字第一四九號判例參照
    ）。又所謂有偏頗之虞係指法官與訴訟關係人具有故舊、恩怨等關係，其審判恐
    有不公平者而言（最高法院十九年度抗字第二八五號判例參照）。
三、經本院調閱八十九年度自字第一六七號瀆職等案刑事卷宗全卷筆錄，承審法官於
    九十年一月九日審理時已傳訊證人姚舒燁，於九十年二月十三日審理時傳訊證人
    陳威宇，於九十年二月二十三日審理時傳訊證人陳威宇、林勝金，於九十年五月
一日審理時傳訊證人徐聰貴，證人均當庭閱覽筆錄無誤後簽名，承審法官並已先
    後函調聲請人所請求調取之證物，至於承審法官於庭訊時有無命在場法警解開聲
    請人腳鐐，本院無從自歷次訊問筆錄中查知，筆錄亦無聲請人要求解開腳鐐之記
    載，縱有未解開腳鐐之情形，亦與承審法官能否公平審判無直接之關連，尚難因
    此認承審法官有偏頗之虞，是聲請人上開聲請意旨所言，或屬法官訴訟上之指揮
    ；或是對於法官訊問方法有所不滿，依前揭說明均難認有偏頗之虞，從而聲請人
    出諸自己主觀之判斷，認定法官林晏鵬執行職務顯有偏頗之虞，尚屬無據。且聲
    請人自訴瀆職一案，亦已賡續進行多時，當事人已為多次之聲明及陳述在卷，更
    係該承審法官為查明犯罪事實究求司法正義快速到來，為其審理進行之所本。是
    本件聲請不能認為正當，應予駁回，爰依法裁定如主文。
中      華      民      國      九十    年      六      月      十二    日
                                  臺灣桃園地方法院刑事第六庭
                                      審判長法  官  孫惠琳
                                            法  官  林曉芳
              法  官  林春鈴
右正本證明與原本無異。
如不服本裁定，應於裁定送達後五日內向本院提出抗告狀。
                                            書記官  江世亨
中      華      民      國      九十    年      六      月      十五    日


司法院資訊處製作；財團法人民間司法改革基金會備份。
